【裁判字號】    89,上易,2168
【裁判日期】    891026
【裁判案由】    竊盜
【裁判全文】
臺灣高等法院刑事判決                  八十九年度上易字第二一六八號
    上  訴  人
    即  被  告  甲○○
右上訴人因竊盜案件，不服臺灣桃園地方法院八十八年度易字第一四○九號，中華民
國八十八年十一月十九日第一審判決（起訴案號：臺灣桃園地方法院檢察署八十八年
度偵字第六三五○號，及移送併辦：八十八年度偵字第八四０九、一三三九六號），
提起上訴，本院判決如左：
    主  文
上訴駁回。
    事  實
一、甲○○前曾有違反麻醉藥品管理條例前科，最近一次於民國（下同）八十一年間
    因違反麻醉藥品管理條例案件，經臺灣桃園地方法院判處有期徒刑八月確定，刑
    期起算日八十一年十一月二日，指揮書執畢日期八十二年四月二十四日（不構成
    累犯）。
二、甲○○猶不知悛悔，竟基於意圖為自己不法之所有之概括犯意，分別持其所有之
    汽、機車鑰匙及客觀上足對人之生命、身體、安全構成威脅，具有危（原判決誤
    書為「為」）險性之板手各乙把，連續五次（其中尚有一次即編號六，為親屬間
    竊盜，未據被害人即被告之姐張富美告訴）竊取他人財物（行竊時間、地點、方
    式及被害人詳如附表所示）。嗣先後為警查獲，第一次於八十八年四月二十二日
    九時二十分許，在桃園縣中壢市○○路三一一號前為警查獲，並扣得其所有供犯
    竊盜罪所用之汽車鑰匙一把。第二次於八十八年五月二十九日凌晨一時許，在桃
    園縣中壢市○○○路十一號前為警查獲，並扣得其所有供犯竊盜罪所用之機車鑰
    匙一把。第三次於八十八年八月二十五日十二時三十分許，在桃園縣中壢市○○
    ○路七十六之五號七樓為警查獲，並將質押於不知情之范鴻堰所經營之玖立汽車
    租賃公司之如附表編號五所示之機車（懸掛張富美所有號碼RGI-四一０號車牌）
    ，予以起獲。
三、案經桃園縣警察局中壢分局報請台灣桃園地方法院檢察署檢察官偵查起訴及移請
    併辦。
    理  由
一、被告經傳未到，原審訊據上訴人即被告甲○○對於右揭事實，均坦承不諱（偵字
    第一三三九六號影卷第十九、二十、四十三、四十五、五十頁，偵字第六三五０
    號卷第四頁背面至第五頁、第十七頁背面，偵字第八四０九號卷第五頁背面至第
    七頁、第二十四頁背面至第二十五頁；原審卷第十五、十六頁、第八十六頁背面
    至第八十七頁），核與被害人石朝日、韓維增（見八十八年偵字第六三五０號卷
    第七頁、第二十四頁背面；原審卷第十五頁背面至第十六頁、第三十頁）、洪景
    峰（見八十八年偵字第八四０九號卷第九頁、原審卷第二十九頁背面）、宋珍燕
    （見八十八年偵字第八四０九號卷第十頁、原審卷第七十五頁背面至第七十六頁
    ）、張勝傑（見八十八年偵字第八四０九號卷第十一頁、原審卷第三十頁）、鄭
    麗茹（見八十八年偵字第一三三九六號影卷第二十八頁、原審卷第七十六頁）等
    人證述之情節相符。復據證人即玖立汽車租賃公司范鴻堰證述：「甲○○向其租
    車時，押一部懸掛張富美所有號碼RGI-四一０號車牌、引擎３ｘｙ─０九０八七
    三號之機車（按為鄭麗茹之機車引擎號碼）。」等語在卷可稽（見八十八年偵字
    第一三三九六號影卷第三十二頁）。此外，並有被害人石朝日、張勝傑、宋珍燕
    、洪景峰、鄭麗茹所出具之贓物領據各乙紙（偵字第一三三九六號影卷第三十頁
    、偵字第六三五０號卷第八頁、偵字第八四０九號卷第十五至十七頁）、車輛竊
    盜、車牌失竊資料個別查詢報表--查詢車輛認可資料四紙（偵字第八四０九號卷
    第十二至十四頁，偵字第六三五０號卷第九頁）、車籍作業系統--查詢認可資料
    三紙在卷足稽（偵字第六三五０號卷第十一頁；原審卷第七十一、七十二頁），
    復有被告所有供其竊取如附表所示之財物所用之機車、汽車鑰匙各乙把，扣案足
    憑，足見被告之自白與事實相符。本件事證明確，被告之犯行，洵堪認定。
二、查刑法第三百二十一條第一項第三款之攜帶兇器竊盜罪，所謂兇器之種類並無限
    制，凡客觀上足對人之生命、身體、安全構成威脅，具有危險性之兇器均屬之，
    且只須行竊時攜帶此種具有危險性之兇器為已足，並不以攜帶之初有行兇之意圖
    為必要；板手為足以殺傷人之生命、身體之器械，顯為具有危險性之兇器。核被
    告所為，如附表編號一所示部分之犯行，係犯刑法第三百二十條第三項、第一項
    之普通竊盜未遂罪，而如附表編號二、三、五所示部分之犯行，係犯刑法第三百
    二十條第一項普通竊盜罪，如附表編號四（編號六未告訴，原判決誤書）所示之
    犯行，係犯刑法第三百二十一條第一項第三款攜帶兇器竊盜罪。又公訴人雖未就
    被告對於如附表編號二至編號五所示部分之竊盜犯行提起公訴，惟此部分與已起
    訴之普通竊盜未遂部分，有連續犯之裁判上一罪關係，法院自得併與審判，併此
    敘明。被告所為一次普通竊盜未遂犯行，三次普通竊盜犯行、一次加重竊盜犯行
    ，因刑法第三百二十一條第一項第三款加重竊盜罪，乃第三百二十條第一項普通
    竊盜罪之加重條件，故前開五罪係構成要件相同之罪名，而被告所犯五罪，時間
    緊接，犯罪構成要件相同，顯係出於概括之犯意為之，為連續犯，應依刑法第五
    十六條之規定以一攜帶凶器竊盜罪論，並加重其刑。原審引用刑法第五十六條、
    第三百二十一條第一項第三款、第三十八條第一項第二款，審酌被告有前揭犯罪
    前科，又犯本件多次竊盜犯行，惡性匪輕、情節、所竊物品之價值與犯罪所生危
    害，犯後坦承犯行等一切情狀論處被告甲○○連續攜帶兇器竊盜罪，量處有期徒
    刑捌月。並敘明扣案之汽車、機車鑰匙各一把，為被告所有供犯罪所用之物，業
    據被告供承在卷；而扳手一支亦係被告所有，供其竊盜所用之物，亦據其陳述在
    卷，雖未扣案然亦無證據證明已滅失，均應依刑法第三十八條第一項第二款之規
    定宣告沒收。經核原判決認事用法及量刑，均無違誤，被告猶執陳詞上訴指摘原
    判決不當，為無理由，應予駁回。
三、又台灣桃園地方法院檢察署八十九年度偵字第七一六四號移送併辦部分，經查：
    該案被告甲○○犯罪之行為時間，係在八十九年五月四日（八十九年度偵字第七
    一六四號偵卷第四頁背面），與本案諸件相差一年餘，顯係另行起意，尚難認其
    與本案間具有概括犯意之連續犯裁判上一罪關係，本院就此部分無法併予審理，
    應退回檢察官另行依法辦理，附此敘明。
四、被告甲○○經合法傳喚無正當理由而未到庭，爰不待其陳述逕行判決之。
據上論斷，應依刑事訴訟法第三百六十八條、第三百七十一條，判決如主文。
本案經檢察官楊楚猛到庭執行職務。
中    華    民    國    八十九    年       十       月      二十六      日
                            臺灣高等法院刑事第九庭
                                審判長法  官  李  文  成
                                      法  官  周  盈  文
                                      法  官  官  有  明
右正本證明與原本無異。
不得上訴。
                                      書記官  林  蓓  瑜
中    華    民    國    八十九    年       十       月        三十      日
附表：
編號  行為人  行竊時間、  行  竊  地  點    犯  罪  態  樣    竊得財物
              被害人
一    甲○○  88、4、22   桃園縣中壢市晉    持其所有之汽車    無法發動該
              上午九時二  元路三一一號前    鑰匙一把正發動    小貨車，未
              十分許      路旁              車號KQ--八０九    得手，未遂
              石朝日                        二號小貨車（該
              （車主韓維                    車於八十八年四    (見偵字六三
              增該車現供                    月十二日在桃園     五０號)
              其婿石朝日                    縣中壢市○○路
              管領使用）                    七０三號前遭不
                                            詳姓名之人所竊
                                            取而管領使用中
                                            並置於上址）時
                                            為警查獲
二   甲○○   88、4、14  桃園縣中壢市日     持其所有之機車   得手後將PLM
              凌晨零時許 新路七三巷七號     鑰匙一把竊取車   --四三０號
 洪景峰（車                    號PLM-四三０號   機車作為代步
              主洪慈敏該                    機車             工具
              機車現供其
              兄洪景峰管                                     (見偵字八０四
              領使用）                                        九號)
三  甲○○    88、4、23   桃園縣中壢市健      持其所有之機車  得手後將機車
              晚上十一時  行路二五三號前      鑰匙一把竊取車   作為代步之
              宋珍燕（車                      號ITT--四八五機  用
              主游兆祥該                      車
              車現供其女                                       (見偵字八０
              宋珍燕管領                                        四九號)
              使用）
四   甲○○   88、5、11   桃園縣中壢市新    持其所有之扳手   得手後將JOO
              凌晨零時許  中北路「雅歌超    竊取號碼JOO-七   --七五八車
              張勝傑（車  市」前            五八號機車車牌   牌改懸掛於
              主張蘇玉有                    一面車號PLM-四
              該機車現供                                     三○號機車
              張勝傑管領                                     上
              使用中）                                       (見偵字八０
                                                              四九號)
五   甲○○   88、3月間   桃園縣中壢市協    持其所有之機車   得手後將車
              竊取        同街一一０號      鑰匙一把竊取車   號SFL-六二
              鄭麗茹（車                    號SFL-六二七號   七號機車作
              主劉世港現                    機車             為代步工具
              供其妻鄭麗
              茹管領使用                                     (見偵字一三
              中）                                            三九六號)
六   甲○○   88、3月間   桃園縣中壢市新    持其所有之扳手   得手後改懸
              張富美（車  中北路七十六之    竊取號碼RGI-四   掛於車號SF
              主張富美為  五號前            一０號車牌一面   L-六二七號
              被告甲○○   （未據告訴、起   機車上
              之姐）                        訴）
                                                             (見偵字一三
                                                              三九六號)
附論罪科刑依據之法條：
刑法第三百二十一條
犯竊盜罪而有左列情形之一者，處六月以上五年以下有期徒刑：
一、於夜間侵入住宅或有人居住之建築物、船艦或隱匿其內而犯之者。
二、毀越門扇、牆垣或其他安全設備而犯之者。
三、攜帶兇器而犯之者。
四、結夥三人以上而犯之者。
五、乘火災、水災或其他災害之際而犯之者。
六、在車站或埠頭而犯之者。
前項之未遂犯罰之。


司法院資訊處製作；財團法人民間司法改革基金會備份。
